【裁判字號】    98,易,949
【裁判日期】    980512
【裁判案由】    詐欺
【裁判全文】
臺灣臺中地方法院刑事判決               98年度易字第949號
公  訴  人  臺灣臺中地方法院檢察署檢察官
被      告  丙○○
上列被告因詐欺案件，經檢察官提起公訴（98年度偵字第4526號
），及臺灣士林地方法院檢察署移送併辦（98年度偵字第2382號
），茲被告於準備程序中就被訴事實為有罪之陳述，受命法官於
聽取當事人之意見後，由本院合議庭裁定由受命法官獨任進行簡
式審判程序，判決如下：
    主    文
丙○○幫助意圖為自己不法之所有，以詐術使人將本人之物交付
，處拘役伍拾日，如易科罰金，以新臺幣壹仟元折算壹日。緩刑
貳年。
    犯罪事實及理由
一、犯罪事實：
    丙○○能預見將自己金融機構帳戶之存摺、提款卡及密碼等
    物提供與不詳身分之成年人使用，足供他人作為詐騙財物匯
    款之工具，竟仍基於幫助他人詐欺取財之不確定故意，於民
    國97年9月19日晚間，在臺北縣蘆洲市○○路上之「肯德基
    速食店」前，將其所申設之臺灣銀行北投分行帳號00000000
    00000000號帳戶及彰化銀行帳號00000000000000號帳戶之存
    摺影本、金融卡（含提款密碼），同時交付予姓名年籍不詳
    之成年男子，容任該成年男子向他人詐騙財物，匯入款項使
    用。而該成年男子取得上開臺灣銀行北投分行帳戶之資料後
    ，竟與其他詐欺集團成年成員共同基於意圖為自己不法所有
    之犯意聯絡，(一)於97年9月20日下午4時30分許，由1名詐欺
    集團成年成員自稱係東森購物台財務部服務員，撥打電話予
    甲○○，並誆稱其所購買物品因會計結帳誤為分期付款云云
    ，繼而由另1名詐欺集團成年成員自稱係華南商業銀行職員
    ，撥打電話予甲○○，並誆稱：依指示至提款機前操作即可
    取消分期付款云云，致甲○○不疑有它而陷於錯誤，匯款新
    臺幣（下同）2萬9,983元至丙○○所有之前開臺灣銀行北投
    分行帳戶內；(二)又於同日晚上6時50分許，由1名詐欺集團成
    年成員自稱係華南商業銀行客服襄理，撥打電話予乙○○，
    並誆稱需至提款機前設定轉帳停止之模式云云，致乙○○不
    疑有它而陷於錯誤，匯款2萬9,989元至丙○○所有之前開臺
    灣銀行北投分行帳戶內。嗣甲○○、乙○○2人於匯款成功
    後，始發覺遭受詐騙，乃分別報警處理。
二、證據名稱：
（一）被告丙○○於本院準備程序及審理時為認罪之陳述。
（二）被害人甲○○、乙○○於警詢中之指述。
（三）被害人丙○○匯款29,983元及被害人乙○○匯款29,989元
      至被告上開臺灣銀行北投分行帳戶內之自動櫃員機交易明
      細表各1紙。
（四）臺灣銀行北投分行97年11月21日北投營字第09700040661
      號函檢附被告上開臺灣銀行北投分行帳戶之存摺交易往來
      明細查詢、開戶基本資料、印鑑卡。
三、查該收取被告上開2帳戶之成年男子與其他詐欺集團成年成
    員共同基於意圖為自己不法之所有，以上開方式為詐術，使
    被害人甲○○、乙○○2人陷於錯誤，而依其等指示匯款，
    是其等所為，係犯刑法第339條第1項之詐欺取財罪。被告
    將其上開2帳戶之存摺影本、金融卡（含提款密碼）等物交
    付予該成年男子供詐騙財物使用，顯係基於幫助詐欺取財之
    犯意，且其所為提供前開帳戶之行為屬刑法詐欺取財罪構成
    要件以外之行為，其既以幫助他人犯罪之意思而參與犯罪構
    成要件以外之行為，核其所為，係犯刑法第30條第1項前段
    、第339條第1項之幫助詐欺取財罪。又被告1個交付上開2銀
    行帳戶之行為，同時侵害被害人甲○○、乙○○2人之財產
    法益，屬想像競合，應從一重之幫助詐欺取財罪處斷。公訴
    人雖僅就被告提供上開臺灣銀行北投分行帳戶幫助詐欺集團
    向被害人乙○○詐取財物之犯行提起公訴，惟被告提供上開
    臺灣銀行北投分行帳戶供詐欺集團向被害人甲○○詐取財物
    之犯行，與業據提起公訴經本院判決有罪部分有想像競合犯
    之裁判上一罪關係，為起訴效力所及，本院自得併予審理。
    再被告係以幫助詐欺取財犯罪之意思參與犯罪，為詐欺取財
    之幫助犯，爰依修正前刑法第30條第2項規定，依正犯之刑
    減輕之。
四、被告前未曾因故意犯罪受有期徒刑以上刑之宣告，有臺灣臺
    中地方法院檢察署刑案資料查註紀錄表及臺灣高等法院被告
    前案紀錄表附卷可稽，且被告於本院審理中已與被害人甲○○、乙○○均達成和解，並取得被害人等之諒解，有簡式審
    判筆錄乙份在卷可考，足見被告經本次罪刑之宣告後，已知
    所警惕，而無再犯之虞，本院認前開對其宣告之刑，以暫不
    執行為適當，依刑法第74條第1項第1款規定，諭知緩刑2年
    ，以勵自新。
五、依刑事訴訟法第273條之1第1項、第299條第1項前段、第310
    條之2、第454條第1項，刑法第339條第1項、第30條第1項前
    段、第2項、第55條、第41條第1項前段、第74條第1項第1款
    ，刑法施行法第1條之1第1項、第2項前段，判決如主文。
六、如不服本判決，得於判決書送達之日起10日內，以書狀敘述
    理由，向本院提出上訴（須附繕本）。
中    華    民    國    98    年    5     月    12    日
                  刑事第十三庭  法  官  許月馨
以上正本證明與原本無異。
如不服本判決應於收受送達後10日內向本院提出上訴書狀，並應
敘述具體理由；其未敘述上訴理由者，應於上訴期間屆滿後20日
內向本院補提理由書（均須按他造當事人之人數附繕本）「切勿
逕送上級法院」。
                                書記官  黃美雲
中    華    民    國    98    年    5     月    12    日
附錄論罪科刑法條
中華民國刑法第339條
意圖為自己或第三人不法之所有，以詐術使人將本人或第三人之
物交付者，處5年以下有期徒刑、拘役或科或併科1千元以下罰金
。
以前項方法得財產上不法之利益或使第三人得之者，亦同。
前二項之未遂犯罰之。


司法院資訊處製作；財團法人民間司法改革基金會備份。
